臺灣新北地方法院刑事判決
110年度交簡上字第68號
上  訴  人  臺灣新北地方檢察署檢察官
被      告  陳慧玲


上列上訴人因被告過失傷害案件，不服本院中華民國110年9月29
日110年度交簡字第1008號第一審刑事判決（起訴書案號：110年
度調偵字第810號），提起上訴，本院管轄之第二審合議庭判決
如下：
    主  文
上訴駁回。
    事實及理由
一、本案經本院審理結果，認原審以被告陳慧玲是犯道路交通管
    理處罰條例第86條第1項暨刑法第284條前段之汽車駕駛人無
    駕駛執照駕車因而犯過失傷害罪，並引用刑事訴訟法第449
    條第2項、第3項、第454條第1項，道路交通管理處罰條例第
    86條第1項，刑法第284條前段、第62條前段、第41條第1項
    前段，刑法施行法第1條之1第1項等規定，逕以簡易判決處
    刑，量處被告拘役40日，並諭知易科罰金之折算標準。其認
    事用法及量刑均無不當，應予維持，引用原審判決書記載之
    事實、證據及理由（詳如附件）。
二、檢察官上訴意旨略以：被告迄今均未積極主動處理，經調解
    委員會多次通知而未出席調解致調解不成立，原審未能審酌
    被告無視調解機會而未見悔意的犯後態度，量刑實屬過輕等
    語。
三、刑之量定，是實體法上賦予法院得為自由裁量之事項，倘其
    未有逾越法律所規定之範圍，或濫用其權限，即不得任意指
    摘為違法（最高法院75年台上字第7033號刑事判例意旨參照
    ）；且在同一犯罪事實與情節，如別無其他加重或減輕之原
    因，下級審量定之刑，亦無過重或失輕之不當情形，則上級
    審法院對下級審法院之職權行使，原則上應予尊重（最高法
    院85年度台上字第2446號刑事判決意旨參照）。本件原審審
    酌被告無駕駛執照，仍執意騎乘機車行駛於道路，且疏未注
    意車前狀況及超車相關規範，致與告訴人吳育典所騎機車發
    生碰撞，造成告訴人受有體傷，所為甚屬不該，惟念其犯後
    終能坦承犯行，尚見悔意，兼衡被告之素行、過失程度、告
    訴人所受傷勢情形，暨被告之智識程度、家庭經濟生活狀況
    及迄今尚未與告訴人達成和解賠償損害等一切情狀，量處拘
    役40日，已詳加論述其量刑審酌之各項情狀，並已審酌被告
    未與告訴人達成和解之犯後態度，經核並無明顯量刑過重或
    過輕之處，亦無量刑瑕疵或違反比例原則、平等原則，而得
    認係濫用裁量權而為違法之情事，故檢察官之上訴，為無理
    由，應予駁回。
四、據上論斷，應依刑事訴訟法第455 條之1 第1 項、第3 項、
    第368 條、第373 條，判決如主文。
本案經檢察官陳旭華偵查起訴，上訴後由檢察官彭聖斐到庭執行
公訴。
中    華    民    國   111    年    3    月    28     日
                  刑事第十六庭  審判長法  官  黃志中

                                      法  官  時瑋辰

                                      法  官  薛巧翊
上列正本證明與原本無異。
不得上訴。
                                      書記官  黃伊媺
中　　華　　民　　國　　111 　年　　3 　　月　　29　　日
附錄本案論罪科刑法條全文：
道路交通管理處罰條例第86條
汽車駕駛人，無駕駛執照駕車、酒醉駕車、吸食毒品或迷幻藥駕
車、行駛人行道或行經行人穿越道不依規定讓行人優先通行，因
而致人受傷或死亡，依法應負刑事責任者，加重其刑至二分之一
。汽車駕駛人，在快車道依規定駕車行駛，因行人或慢車不依規
定，擅自進入快車道，而致人受傷或死亡，依法應負刑事責任者
，減輕其刑。

中華民國刑法第284條
因過失傷害人者，處1年以下有期徒刑、拘役或10萬元以下罰金
；致重傷者，處3年以下有期徒刑、拘役或30萬元以下罰金。